CONTACTO

+52 993-174-5245

✓ aaroncanoc1@gmail.com

Zacatecas, Zac. México

https://github.com/aaroncano

EDUCACIÓN

2019 - 2024 Instituto Politécnico Nacional -UPIIZ

• Ing. Sistemas Computacionales

HABILIDADES

- HTML / CSS
- JavaScript / Python
- React
- Diango
- Bootstrap / Mantine
- Sass
- Responsive Design
- Bases de datos SQL y NoSQL
- Consumo y desarrollo de APIs
- Control de versiones / GIT
- Resolución de problemas
- Comunicación y documentación
- Creatividad
- Proactividad
- Aprendizaje continuo

IDIOMAS

- Español Nativo
- Inglés Avanzado

AARÓN CANO

DESARROLLADOR FULL STACK

PERFIL

Desarrollador Full Stack y ex-desarrollador de videojuegos, con experiencia desde 2020, especializado en crear aplicaciones web desde la interfaz hasta el backend. Competente en HTML, CSS, JavaScript, React, Django y bases de datos. Apasionado por la tecnología y la creatividad.

Mis hobbies incluyen la creación de pixel art, la naturaleza y la ciencia ficción. Busco oportunidades que me permitan fusionar mi creatividad y habilidades técnicas en un entorno donde pueda aprender constantemente.

EXPERIENCIA

Diseñador y desarrollador de videojuegos | Proyecto 2020 - 2022 Independiente

Planeación, diseño y programación de 2 videojuegos independientes.
Fui responsable de todas las fases del desarrollo, incluyendo gráficos, mecánicas de juego, interfaces de usuario y lógica de programación.
Para su creación utilicé el lenguaje C# y el motor de videojuegos Unity.

Desarrollador Full Stack, Proyecto de Trabajo Terminal 2023 - 2024 | IPN - UPIIZ

 Codiseñé y desarrollé, junto a dos compañeros, un sistema web para realizar análisis estadístico de datos y entrenamiento de modelos de machine learning destinado a facilitar la investigación académica de profesores y estudiantes. Para implementarlo usamos Django para el backend y Bootstrap para el frontend. El sistema recibe archivos CSV y permite limpiar, transformar y analizar los datos ingresados.

Desarrollador Web y Diseñador Gráfico | Independiente

2024

 Diseñé y desarrollé una página web interactiva para exhibir mi trabajo como artista de pixel art. Reforcé los conocimientos bases utilizando únicamente HTML, CSS y JS puros para crear una interfaz atractiva, responsiva e interactiva.

Desarrollador Full Stack | Independiente

Presente

 Diseño y desarrollo de una aplicación web interactiva para la visualización y exploración de obras de arte de acceso público. La plataforma permite a los usuarios interactuar con el contenido, crear colecciones personalizadas y compartirlas. Utilizo React y Mantine para un frontend dinámico y responsivo, para el backend uso Django como una API REST para el manejo de datos y operaciones CRUD.

REFERENCIAS

MHPE-TE Héctor Alejandro Acuña Cid

IPN / Docente Tec. Web

Teléfono: +52 1 492 176 2903 Email: hacunac@ipn.mx

ISC Erika Paloma Sanchez Femat

IPN / Investigadora de I.A / Docente

Teléfono: +52 1 492 238 9462 Email : epsanchezf@ipn.mx